【裁判字號】    89,上訴,447
【裁判日期】    890214
【裁判案由】    毒品危害防制條例
【裁判全文】
臺灣高等法院臺南分院刑事判決          八十九年度上訴字第四四七號     潛
      上  訴  人
      即  被  告  丁  ○  ○
      選任辯護人  廖  道  成
右列上訴人因違反毒品危害防制條例案件，不服臺灣嘉義地方法院八十八年度訴字第
七二七號中華民國八十九年二月十四日第一審判決（起訴案號：臺灣嘉義地方法院檢
察署八十八年度偵字第七二七六號），提起上訴，及臺灣嘉義地方法院檢察署移送併
案（八十九年度偵字第三二八九、四三一八號），本院判決如左：
      主      文
原判決撤銷。
丁○○連續販賣第二級毒品，處有期徒刑捌年，併科罰金新台幣拾萬元，罰金如易服
勞役，以新台幣玖佰元即銀元佰元折算壹日。
門號0000000000號、0000000000號行動電話通話卡貳張、行動
電話手機貳支均沒收；如附表所示販賣所得共新台幣貳萬肆仟元沒收之，如全部或一
部不能沒收時，以其財產抵償之。
      事      實
一、丁○○基於意圖販賣第二級毒品安非他命營利之概括犯意，於如附表所示之時間
    、地點，以門號為0000000000號、0000000000號行動電話
    為聯絡之工具，連續以每包安非他命新台幣（下同）四千元、五千元、一千元之
    價格，分別販賣安非他命予甲○○二次、丙○○三次、乙○○二次（甲○○、丙○○施用毒品部分，業經原審裁定送觀察勒戒；乙○○施用毒品部分，原審另案
    審理），共得款二萬四千元（詳如附表所示）。嗣於民國（下同）八十八年十月
    七日十五時許、同年月二十九日中午十二時三十分許，經警方分別查獲甲○○涉
    嫌販賣、丙○○涉嫌施用第二級毒品後分別供出上情，始循線查獲丁○○，併扣
    得所使用之0000000000號行動電話通話卡一張。
二、案經嘉義縣警察局報告臺灣嘉義地方法院檢察署檢察官偵查起訴及移送併案。
      理      由
一、訊據被告丁○○對於如附表所示之時地多次向甲○○、丙○○收取款項後交付安
    非他命之事實坦承不諱，惟矢口否認有販賣安非他命犯行，辯稱：伊並非貨源，
    亦無營利意圖云云。
二、前揭如附表所示被告販賣第二級毒品予甲○○、丙○○、乙○○之事實，業據甲○○於偵查中、本院審理時供證綦詳（見偵查卷第十頁正面、背面、第十一頁正
    面、背面、本院卷第七十四、七十五頁）、丙○○於偵查中、本院審理時供證綦
    詳（見偵查卷第二十一頁正面、背面、第二十二頁正面）、乙○○於警訊時及本
    院審理時供證綦詳（見本院卷第一四八頁），被告於原審亦對上開販賣安非他命
    予甲○○、丙○○之事實供承不諱（見一審卷第二十六頁背面、三十九頁背面）
    ，復有扣案被告所有供犯本罪使用之門號0000000000號之行動電話通
    話卡一片可證，此外被告於警訊時自承其目前並無工作，且自八十八年六月中旬
    至同年十月十五日止，每天均有施用安非他命之習慣，揆諸安非他命價格之昂貴
    ，顯非一般家庭之經濟收入所得支應，且安非他命業經毒品危害防制條例列屬第
    二級毒品，政府媒體亦不斷宣傳週知，禁止非法持有、施用、轉讓、販賣，檢警
    機關亦追緝甚嚴，被告如無利可圖，何須甘冒遭受高刑度之刑罰追訴風險而供應
    與甲○○、丙○○施用？足徵被告確有販賣毒品圖利之意圖。雖甲○○、丙○○
    、乙○○各自所供之購買安非他命之日期、金額、次數略有不同，此係因時期越
    久，記憶越為糢糊所致，自以甲○○、丙○○、乙○○最初之供述較為準確可採
    ，本件事證已臻明確，被告販賣安非他命犯行堪以認定。
三、核被告所為，係犯毒品危害防制條例第四條第二項之販賣第二級毒品罪。其販賣
    前持有第二級毒品安非他命之低度行為，應為販賣之高度行為所吸收，不另論罪
    。先後販賣安非他命之犯行，時間緊接，所犯構成要件亦復相同，顯係出於概括
    之犯意為之，為連續犯，應依刑法第五十六條之規定以一罪論，並加重其刑。原
    審因予論罪科刑，固非無見；惟查(一)被告販賣所得財物沒收，於如全部或一部不
    能沒收時，因係現款，祇能以其財產抵償之，無法追徵其價額，原判決竟諭知被
    告販賣安非他命所得財物，宣告沒收，如全部或一部不能沒收時，追徵其價額或
    以其財產抵償之，洵有違誤。(二)又原判決未及審酌臺灣嘉義地方法院檢察署移送
    附表編號三販賣予乙○○併辦部分（八十九年度偵字第三二八九、四三一八號）
    ，亦有未當。被告上訴意旨，否認犯罪，雖無足取。但原判決既有可議，自屬無
    可維持，應由本院撤銷改判之。爰審酌被告犯罪之動機、目的、手段、生活狀況
    、智識程度、犯罪所生之損害，及犯罪後態度等一切情狀，量處有期徒刑八年，
    併科罰金新台幣拾萬元，罰金部分復諭知如易服勞役，以新台幣玖佰元即銀元
    佰元折算壹日之標準。被告持以供聯絡販賣之行動電話手機二支、行動電話門號
    0000000000號、0000000000號通話卡各一張，均為被告所
    有持以犯本罪所用之物，除門號0000000000號之通話卡扣案外，被告
    持以使用之行動電話手機二支與門號0000000000號通話卡雖未扣案，
    然無法證明業已滅失，均應依刑法第三十八條第一項第二款宣告沒收。又被告先
    後販賣安非他命所得財物共二萬四千元，應依毒品危害防制條例第十九條第一項
    宣告沒收，如全部或一部不能沒收時，以其財產抵償之。
四、被告經合法傳喚，無正當理由不為到庭，不待其陳述逕行判決。
五、據上論斷，應依刑事訴訟法第三百六十九條第一項前段、第三百六十四條、第二
    百九十九條第一項前段、第三百七十一條，毒品危害防制條例第四條第二項、第
    十九條第一項，刑法第十一條前段、第五十六條、第三十八條第一項第二款、第
    四十二條第二項，罰金罰鍰提高標準條例第二條，現行法規所定貨幣單位折算新
    台幣條例第二條，判決如主文。
本案經檢察官劉欽銘到庭執行職務。
中  華  民  國      八  十  九      年      十一      月      二十二    日
                                臺灣高等法院臺南分院刑事第五庭
                                    審判長法官  茆    臺    雲
                                          法官  李    文    福
                                          法官  蔡    長    林
右正本證明與原本無異。
如不服本判決，應於判決送達後十日內向本院提出上訴狀，其未敘述理由者並應於提
出上訴狀後十日內向本院補提理由書（應附繕本）。
                                    法院書記官  李    培    薇
中  華  民  國      八  十  九      年      十一      月      二十三    日
附錄本案論罪科刑法條全文：
毒品危害防制條例第四條第二項：製造、運輸、販賣第二級毒品者，處無期徒刑或七
                              年以上有期徒刑，得併科新臺幣七百萬元以下罰金
                              。


司法院資訊處製作；財團法人民間司法改革基金會備份。
